

# **DENISE AGUIRRE**

DESARROLLADORA MERN FULL STACK

### **PERFIL**

Tengo experiencia en el desarrollo de aplicaciones web y mobile desde cero. Colaboré con diferentes equipos en varios proyectos utilizando la metodología Scrum. Me gusta el trabajo en equipo porque me permite aprender de mis compañeros como también contribuir con mis conocimientos.

## **DATOS DE CONTACTO**

Correo: <u>deniseaguirre.megmail.com</u>
LinkedIn: <u>Denise Aguirre Martínez</u>
GitHub: <u>DeniseAguirre</u>

Ubicación: Buenos Aires, Argentina.

### **TECNOLOGÍAS**

HTML5 Redux.js CSS3 Axios.js JavaScript Postman Node JS Moodle **RESTful APIs** React JS React Native Bootstrap Trello Express Tailwind GIT AJAX MongoDB **MERN** Figma

## **HABILIDADES**

Trabajo en equipo Metodología Agile Creatividad Capacidad analítica Autodidacta Autonomía

Flexibilidad a los cambios

## **EXPERIENCIA LABORAL**

### **MINDTECH - E-COMMERCE TECH**

JUN 2023 - JUN 2023

Web y Mobile App de E-Commerce de tecnología, 100% en Inglés. Versión web permite que la empresa gestione/administre los productos. Versión mobile pensada para el usuario "comprador" con pasarela de pago integrada

Tecnologías: ReactJS, React Native, NodeJS, MongoDB, Express, Trello, Figma, Zustand, API MercadoPago,

#### **MINGA**

MAY. 2023 - JUN. 2023

Web-App para cargar, leer mangas y recibir donaciones para los desarrolladores mediante MercadoPago, 100% en Inglés.

Tecnologías: ReactJS, NodeJS, MongoDB, Express, Trello, Figma, Redux, API MercadoPago, Tailwind, GitHub

#### UNIVERSIDAD NACIONAL DE JOSÉ C. PAZ

AGO. 2019 - MAR. 2023

Asistente técnica del Dpto. de Gestión de UNPAZ virtual.

Administradora en Moodle y diseño y desarrollo de aulas con HTML y CSS.

Tecnologías: Trello · Google Drive · Adobe Photoshop · HTML5 · CSS3 · Moodle

## FORMACIÓN ACADÉMICA

## MINDHUB LA

MERN FULL STACK & MOBILE APPS | MAR. 2023 A JUN. 2023

Desarrollo de plataformas complejas usando HTML5, CSS3, Javascript, MongoDB, Express, React y Node Js.

Configuración de servidor con Node.js, Express y MongoDB.

#### UNIVERSIDAD NACIONAL DE JOSÉ C. PAZ - UNPAZ

TECNICATURA UNIV. EN COMERCIO ELECTRÓNICO | AGO 2017 A DIC 2020

Promedio: 8.86

- Crear tiendas en línea
- Delinear métricas para el trabajo e inversiones en línea
- Desarrollar planes comerciales, contenidos web y mejoras de usabilidad